【裁判字號】    90,交訴,87
【裁判日期】    901227
【裁判案由】    過失致死
【裁判全文】
臺灣臺南地方法院刑事判決                            九十年度交訴字第八七號
    公  訴  人  臺灣台南地方法院檢察署檢察官
    被      告  乙○○
右列被告因過失致死案件，經檢察官提起公訴（九十年度偵字第一八五五號），本院
判決如左：
    主  文
乙○○因過失致人於死，處有期徒刑壹年，緩刑伍年。
    事  實
一、乙○○於民國九十年一月四日十六時四十分許，駕駛車號ＣＧ─１９０５號自小
    客貨車，沿台南市○○路○○道由北往南方向行駛，途經該路與裕誠街之無號誌
    交岔路口時，本應注意駕駛之車前狀況，隨時採取必要之安全措施及汽車行至無
    號誌之交岔路口時，應減速慢行，作隨時停車之準備，而依當時情形，又無不能
    注意之情事，其能注意竟疏未注意，於通過上開無號誌交岔路口時，未減速慢行
    仍持速行駛，且未留意車前狀況及為隨時停車之準備，適於同一時、地，李紹仙
    騎駛車號ＦＺ３─９１１號重型機車，沿裕誠街由西向東行經上開無號誌交岔路
    口時，本亦應注意其行向為支線道車應暫停讓幹線道車先行，而依當時情形，又
    無不能注意之情事，竟疏於注意未暫停讓裕忠路之幹線道車先行而冒然穿越該岔
    路口，待乙○○發現時已閃煞不及而發生碰撞，致李紹仙因而人車倒地受傷，經
    送醫救治，延至同月七日五時五十五分許仍因左側頭頸部鈍挫傷、顱腦損傷合併
    脊髓性休克而不治死亡。車禍事故發生後，乙○○託路人以電話報案，經台南市
    警察局交通隊到場處理，在警員尚不知何人為肇事車輛之駕駛人前，乙○○主動
    表示其為駕駛人並自首犯行，接受裁判。
二、案經臺灣台南地方法院檢察署檢察官相驗後自動檢舉偵查起訴。
    理  由
一、訊據被告乙○○對於右開時、地駕車發生車禍致被害人李紹仙死亡之事實均坦承
    不諱，復有道路交通事故調查報告表一紙、道路交通事故現場蒐證照片十幀、台
    南市警察局舉發違反道路交通管理事件通知單影本一紙在卷可資佐證，而死者李
    紹仙係因本件車禍死亡，亦經臺灣台南地方法院檢察署檢察官督同檢驗員相驗明
    確，並製有勘驗筆錄、驗斷書及相驗屍體證明書等附卷可憑，而被告係駕駛自小
    客貨車沿裕忠路由北往南方向行駛，並在該路與裕誠街之無號誌交岔路口撞及騎
    駛機車沿裕誠街由西向東行經該處之被害人李紹仙之事實，不僅迭經被告供明在
    卷可按，並經目擊證人呂振家於本院審理時到庭陳證：「（問：有目睹到本件車
    禍？）我們公司剛好在肇事路口旁邊，我公司門牌是裕農路八四六號，但前後都
    有門，後門是位在南北向的裕忠街，我當時與我岳父在交叉路口的廟拜拜出來，
    就是警方警訊筆錄相驗卷宗第二十二頁第一張照片左下角警方沒有拍到的地方有
    一間廟，當時廂型車是從裕忠路由北往南出來，摩托車是由西往東。廂型車已到
    路口的三分之二，摩托車很快過來，廂型車往東閃一下，摩托車煞車不及，撞到
    廂型車的右側前車門窗下，我看到車禍我與我兒子都有過去急救，被害人口已在
    噴血，我趕快叫救護車。當時廂型車是從裕農路轉到裕忠路要往南開」等語無訛
    （見本院九十年十月十六日審判筆錄），足見被告供稱其並非沿裕誠街由西向東
    行駛，且亦未在行經裕誠街與裕忠路交岔路口時右轉裕忠路等語，自屬信而有徵
    ，堪予採信。按汽車行駛時，駕駛人應注意車前狀況，並隨時採取必要之安全措
    施；行車速度行經無號誌之交岔路口時，應減速慢行，作隨時停車之準備，道路
    交通安全規則第九十四條第三項、第九十三條第一項第四款分別定有明文。查被
    告有經正常程序考領駕照，為有駕駛經驗之人，對於上開交通安全規則自知之甚
    稔，為其應注意之事項，而肇事當時係日間自然光線、天候晴朗、雙線道、柏油
    路面、標線清晰、有快慢車道劃分、無號誌岔路口、乾燥、無缺陷、視距良好、
    無障礙物，有前開調查報告表存卷可考，足見依當時狀況被告並無不能注意之情
    狀，詎被告應注意且能注意竟疏未注意，於通過上開無號誌交岔路口時，未減速
    慢行仍以時速三、四十公里之速度持速行駛，且未留意車前狀況及為隨時停車之
    準備，適被害人李紹仙亦疏於注意其行向為支線道車未暫停讓裕忠路之幹線道車
    先行即冒然穿越該岔路口致二車發生碰撞，李紹仙並因之人車倒地受傷送醫不治
    死亡，被告自有違前開規定之注意義務，其上述駕駛行為，顯有過失。又本件被
    害人李紹仙係因此次車禍不治死亡，是被告乙○○之過失駕駛行為，與被害人之
    死亡結果間，具有相當因果關係，亦無疑義。從而，本件事證已甚明確，被告前
    揭犯行，堪以認定。
二、核被告乙○○所為，係犯刑法第二百七十六條第一項之過失致人於死罪。又其肇
    事後未被有偵查權之公務員或機關發覺其為犯嫌前，留在事故現場向到場處理之
    警員自承犯行，進而接受裁判，此業經被告供明在卷可按，並有警訊筆錄載明可
    考，被告行為合乎自首之要件，應依刑法第六十二條前段減輕其刑。爰審酌被告
    之品行、應負過失責任之程度、造成被害人死亡之結果及其犯後尚能坦認犯行，
    頗有悔意且已與死者家屬達成民事和解等一切情狀，量處如主文所示之刑，以資
    懲儆。查被告前未曾受有期徒刑以上刑之宣告，有臺灣高等法院被告全國前案紀
    錄表附卷可稽，其因一時短於思慮致罹刑章，經此次偵審程序教訓，當知所警惕
    ，諒無再犯之虞，本院復考量被告為初犯且係自首犯罪，而其犯罪後已與死者家
    屬達成民事賠償，有台南市東區調解委員會九十年民刑調字第０４３號調解書一
    紙在卷可徵，且死者家屬即李紹仙之父甲○○亦到庭陳明願意原諒被告不再追究
    等語明確，有本院九十年十二月十三日審判筆錄載明可稽，本院因認前開對被告
    宣告之刑，以暫不執行為適當，爰併宣告緩刑五年，以啟自新，公訴人雖對被告
    求請本院量處有期徒刑一年六月，並勿予宣告緩刑，惟本院審酌前情及一切情狀
    ，仍認以量處如主文所示之刑併宣告緩刑五年為適當，均附此敘明。
據上論斷，應依刑事訴訟法第二百九十九條第一項前段，刑法第二百七十六條第一項
、第六十二條前段、第七十四條第一款，罰金罰鍰提高標準條例第一條前段，判決如
主文。
本案經檢察官柯怡伶到庭執行職務。
中    華    民    國      九十      年      十二      月     二十七     日
                                      臺灣臺南地方法院交通法庭
                                          法  官    張  瑛  宗
右正本證明與原本無異。
如不服本判決，應於判決送達後十日內，向本院提出上訴狀。
                                          書記官    廖  明  娟
中    華    民    國      九十      年      十二      月     二十七     日
附錄論罪科刑條文：
刑法第二百七十六條第一項
因過失致人於死者，處二年以下有期徒刑、拘役或二千元以下罰金。


司法院資訊處製作；財團法人民間司法改革基金會備份。
